臺灣臺北地方法院交通事件裁定　　　　　　　　　　　九十三年度交聲字第五四號
　　異議人即
　　受處分人　甲○○　男　二十.
右列受處分人因違反道路交通管理處罰條例案件，對於臺北市交通事件裁決所中華民
國九十二年十二月二日所為之處分（原處分案號：北市裁三字第裁二二－ＡＧ000
0000號）聲明異議，本院裁定如左：
    主  文
異議駁回。
    理  由
一、汽車駕駛人駕駛汽車，應遵守道路交通標誌、標線、號誌之指示，道路交通安全
    規則第九十條前段定有明文，而道路交通標誌標線號誌設置規則第二百零六條第
    五款第一目規定「圓形紅燈」之行車管制號誌係表示禁止車輛通行，如汽車駕駛
    人行經有燈光管制之交叉路口闖紅燈，處新臺幣（下同）一千八百元以上五千四
    百元以下罰鍰併記違規點數三點，道路交通管理處罰條例第五十三條及違反道路
    交通管理事件統一裁罰標準表亦有處罰規定。
二、本件受處分人即異議人甲○○駕駛邱添益所有之車牌ＩＬ－六七四七號自用小客
    車，於民國九十二年八月二日二十三時四十八分許，沿臺北市○○○路東向西方
    向行駛，途經該路六段一三六巷口有行車管制號誌交岔路口之際，明知其面對遵
    行方向之號誌係禁止車輛通行之「圓形紅燈」行車管制號誌，竟不遵守該燈光管
    制闖紅燈，為臺北市政府警察局內湖分局交通分隊依據採證相片逕行舉發，甲○
    ○於舉發單所載應到案日期提出申訴並告知其為實際駕駛人，經原處分機關請舉
    發單位調查結果，仍認受處分人甲○○確有前揭違規行為，原處分機關乃依前開
    規定於九十二年十二月二日從輕裁處受處分人罰鍰二千七百百元併記違規點數三
    點。
三、受處分人固坦承右揭時地駕駛上開車號汽車行經前述路段闖紅燈之事實，惟矢口
    否認有違反道路交通管理處罰條例之行為，具狀辯稱略以：當時因值深夜接近該
    巷口發現號誌變為黃燈，乃緊急煞車，為免翻車而未一次煞到底，故超越停止線
    ，縱能停止亦在路中無益於南北向交通，只有通過一途，交通執法人員未顧及當
    時情況僅依僵硬偏頗之儀器掛帥，實有不當云云。經查：受處分人上開闖越紅燈
    之違規行為，有舉發通知單及照片二紙在卷可稽，並經原處分機關調查詳明，此
    有臺北市政府警察局內湖分局九十二年十月三十一日北市警內分交字第０九二六
    三三八八八００號書函存卷可查。受處分人見紅燈管制，本應停車等候，何況有
    黃燈警示、提醒及緩衝之機會，焉能因其駕駛疏忽未見黃燈，速度過快未能煞停
    ，即為其闖越紅燈之當然藉口，何況詳觀違規採證照片所示，南北向車道尚有機
    車駕駛人於路口停等準備起步，以受處分人所辯，豈非以其一己之私置他人安全
    於不顧，受處分人所辯，顯然悖於本法保護道路交通安全之意旨甚鉅，不可採信
    。本件事證明確，受處分人之違規行為堪以認定。
四、綜上所述，本件受處分人駕駛前開車號汽車確有在前揭時地闖越紅燈之違規行為
    ，從而原處分機關乃依前揭道路交通管理處罰條例第五十三條第一項（贅載第一
    項）及違反道路交通管理事件統一裁罰標準表規定，裁處受處分人罰鍰二千七百
    元併記違規點數三點，核無違誤，受處分人之異議為無理由，應予駁回。
據上論斷，應依道路交通案件處理辦法第十九條，裁定如主文。
中　　　華　　　民　　　國　　九十三　　年　　　一　　　月　　二十八　　日
                                      臺灣臺北地方法院交通法庭
                                          法  官    吳定亞
右正本證明與原本無異。
如不服本裁定，應於送達後五日內，向本院提出抗告狀。
                                          書記官    張漪蕙
中　　　華　　　民　　　國　　九十三　　年　　　一　　　月　　二十八　　日
